【裁判字號】    90,簡抗,3
【裁判日期】    900511
【裁判案由】    給付會款
【裁判全文】
臺灣士林地方法院民事裁定  九十年度簡抗字第三號
    抗  告  人  甲○○
    相  對  人  乙○○
右當事人間請求給付會款事件，上訴人對於民國八十九年十月五日本院內湖簡易庭所
為第一審裁定提起抗告，本院裁定如左：
    主        文
抗告駁回。
抗告費用由抗告人負擔。
    理        由
一、按提起上訴，應於第一審判決送達後二十日之不變期間內為之，提起上訴，如逾
    上訴期間者，原第一審法院應以裁定駁回之，民事訴訟法第四百四十條前段、第
    四百四十二條第一項定有明文。又上開規定於簡易訴訟程序亦有準用，同法第四
    百三十六條之一第三項亦規定甚明。
二、抗告意旨略以抗告人於民國八十九年七月十六日始收受第一審之判決書，故就送
    達翌日起，應至八十九年八月五日上訴期間始行屆滿，抗告人於同年月三日提起
    上訴，並未逾上訴期間，原審法院以上訴逾期為由駁回抗告人之上訴，顯有違誤
    等語。
三、經查：本院內湖簡易庭八十九年度湖簡字第一九七號請求給付會款事件第一審判
    決，於八十九年七月六日以寄存送達地警察機關之方式送達抗告人（即上訴人）
    ，並製作送達通知書，記明寄存文書之處所，黏貼於應受送達人台北縣汐止市○
    ○路○段二六三號二樓之五住居所門首，有送達證書附於原審卷內可稽（見原審
    卷第五十頁），且抗告人於八十九年七月間確實居住於上址，亦未出境等情，業
    經本院民事庭函詢台北縣警察局汐止分局及內政部警政署入出境管理局查明屬實
    ，有台北縣警察局汐止分局九十年二月十五日北警汐刑字第Ｏ一二二八號函及內
    政部警政署入出境管理局九十年一月廿日（九Ｏ）境信昌字第ＯＯ二Ｏ八四號函
    附於本院九十年度簡抗字第四號案卷可憑，是應認巳生合法送達之效力，其上訴
    期間自送達判決之翌日起，並扣除在途期間，算至八十九年七月廿八日即已屆滿
    ，抗告人遲至八十九年八月三日始提起上訴，已逾上訴期間，原審以抗告人逾期
    上訴，認其上訴不合法，裁定予以駁回，並無不合。至抗告人辯稱：其於八十九
    年七月十六日始收受第一審判決書等語，惟並未舉證以實其說，況以合法寄存送
    達之方式將應送達之文書寄存於送達地之警察機關時，即生送達之效力，不因受
    送達人嗣後有無或何時前往該警察機關領取應送達之文書而有異，是抗告人主張
    上訴期間應自八十九年七月十七日起算等語，難認可採。從而，抗告意旨聲明廢
    棄原裁定，為無理由，應予駁回。
據上論結，本件抗告為無理由，依民事訴訟法第四百九十二條第一項、第九十五條、
第七十八條，裁定如主文。
中      華      民      國    九十      年      五      月     十一     日
                                    臺灣士林地方法院民事第二庭
~B審判長法官  俞慧君
~B法      官  詹朝傑
~B法      官  劉穎怡
右為正本係照原本作成。
本裁定不得抗告。
中      華      民      國    九十      年      五      月     十五     日
~B法院書記官  陳雪麗


司法院資訊處製作；財團法人民間司法改革基金會備份。
